# 请教陈版和各位大侠，关于主要责任人和代理人的问题

提问人：zxxiao2007 时间：2020-09-07 13:47:00
请问受托代销商品，受托方在垫资的情况下，仍可判断为代理人？
例：甲公司销售A产品，与供应商约定年底不留存货（即未销售出去的部分可以无条件退回）。甲公司将产品销售给客户则与供应商结算采购款而无论是否收到销售货款。
甲公司在产品销售给客户后，拥有才对商品的控制权。客户已取得商品控制权。甲因承担收款风险作为主要责任人，所以按全额法。请问：我的判断是否恰当？

回答人：chenyiwei
判断主要责任人还是代理人的最基本原则是考虑“其在向客户转让商品前是否拥有对该商品的控制权”，而垫资只是表明本企业承担来源于上下游客户/供应商的信用风险（而不承担存货风险），不作为具有存货控制权的证据。所以单纯提供垫资不会影响本企业是否为代理人的判断。例如供应链管理服务企业很多都同时提供垫资的“供应链金融”服务，但不会改变其属于代理人的判断。